---
title: "8INF416 – Proposition de Projet"
author: "Guillaume Carrier, Nicolas Cinq-Mars"
format:
  revealjs:
    theme: serif
    lang: fr
    transition: fade
    slide-number: true
    incremental: true
    scrollable: true
editor: visual
---

## Présentation de l'équipe

Guillaume Carrier

Développeur Système

Étudiant 3e cycle Certificat en Science des données



Nicolas Cinq-Mars




## Choix des données

ToDo : Nicolas

## Objectifs

-   Identifier les marchés énergétiques dominants(Chine, USA, ... )

-   Visualiser où se trouvent les centrales pour analyser l’accès au réseau

-   Mesurer le mix énergétique mondiale (renouvelable vs fossil,...)

-   Évaluer l'âge des centrales électriques des pays/région ....

## Graphiques envisagés

-   `bar plot` avec filtre selon les pays, les régions , les années, capacité avec animation : https://plotly.com/r/bar-charts/

-   `carte interactive` avec filtre et différents icone des types d'énergie : https://plotly.com/r/#maps

-   `bubble chart` : https://plotly.com/r/bubble-charts/

-   Animation cumulative avec les années des changements de type d'énergie : https://plotly.com/r/cumulative-animations/

-  ToDO : Trouver une 5e visualisation

## Jeu de données

```{r Librairies, echo=FALSE, message=FALSE, hide=TRUE}
librairies <- c(
  "ggplot2", "DataExplorer", "DBI", "odbc", "glue", "dplyr", "leaflet",
  "lubridate", "tidyr", "purrr", "plotly", "RPostgres", "leaflet.extras", 
  "htmltools",  "tidyverse", "ggalluvial", "forecast", "tsibble", "fable", 
  "feasts","broom","scales",  "DiagrammeR","crosstalk", "osrm","purrr","readr","summarytools",
 "janitor","lubridate","naniar","visdat")

for (pkg in librairies) {
  if (!require(pkg, character.only = TRUE)) {
    install.packages(pkg)
    library(pkg, character.only = TRUE)
  }
}
```

```{r LoadData, echo=FALSE, message=FALSE, hide=TRUE}
df <- read_csv("data/global_power_plant_database.csv", show_col_types = FALSE)
introduce(df)
```

```{r NettoyerData, echo=FALSE, message=FALSE, hide=TRUE}
df <- df %>% clean_names() %>%
  select(name, country, country_long, capacity_mw,
         latitude, longitude, primary_fuel, commissioning_year) %>%
  mutate(
    commissioning_year = if_else(
      commissioning_year < 1900 | commissioning_year > lubridate::year(Sys.Date()),
      NA_real_, commissioning_year
    ),
    plant_age = lubridate::year(Sys.Date()) - commissioning_year,
    primary_fuel = str_trim(primary_fuel) %>% str_to_title()
  ) %>% drop_na(capacity_mw, commissioning_year, latitude, longitude, primary_fuel)

# Mappons les données
fuel_map <- c(
  "Coal"   = "Fossil",
  "Gas"    = "Fossil",
  "Oil"    = "Fossil",
  "Peat"   = "Fossil",
  "Nuclear"= "Nuclear",
  "Hydro"  = "Renewable",
  "Solar"  = "Renewable",
  "Wind"   = "Renewable",
  "Biomass"= "Renewable",
  "Waste"  = "Other",
  "Geothermal" = "Other"
)

df <- df %>%
  mutate(fuel_group = recode(primary_fuel, !!!fuel_map, .default = "Other"))
```

```{r, echo=FALSE, message=FALSE, hide=TRUE}
# Utilisons la puissance de DataExplorer
create_report(df)
```

```{r, echo=FALSE, message=FALSE, warning=FALSE, hide=TRUE}
dfSummary(df)
```

## Exemple Visualisation


```{r Esquisse_MAP}
plot_geo(df, lat = ~latitude, lon = ~longitude) %>%
  add_markers(
    text = ~paste(name, "<br>", country_long, "<br>", primary_fuel),
    color = ~primary_fuel,
    colors = "Set1",
    alpha = 0.5,
    marker = list(size = 4)
  ) %>%
  layout(title = "Carte interactive des centrales électriques")

```
